# 是否属于可变租赁付款额

提问人：gulgdx 时间：2021-08-07 19:35:00
请教版主及各位老师：A公司签订的承租合同约定承租期为 5 年，第一年和和第二年的租金是一个固定的金额，但约定从第三年开始双方按市场行情再协商确定租金。对此约定，A公司后面三年的租赁付款额是否可以直接按前两年的金额预计（因为通常情况下基乎可以预计租金一般都是上涨的，跌的可能性很小），还是说后面三年属于不取决于指数或比率的可变租赁付款额，从而不应纳入租赁开始日的租赁付款额中？谢谢了！

回答人：chenyiwei
“从第三年开始双方按市场行情再协商确定租金”这种情况可以认为是基于指数或比率的可变租赁付款额（取决于物价指数）。根据新租赁准则第十八条（二），“取决于指数或比率的可变租赁付款额，该款项在初始计量时根据租赁期开始日的指数或比率确定”，即可根据第一年、第二年的租金预计后三年的租金。后续第三至第五年租金不同于按租赁期开始日估计的金额的，按会计估计变更处理。